# 投资收益算经常性损益还是非经常性损益？

提问人：15828189447NXB 时间：2020-05-19 20:33:08
事项：A公司（制造企业）持B公司30%（联营企业），投资成本为 10 亿，B公司属于前期固定资产投资比较大的科技公司（需要投资大量资金，且前期亏损较为严重），因此每年A公司按照权益法确认投资损失约1-2个亿（已进行减值测试，该项投资未减值），且该项投资损失为经常性损益，截止 2019 年末该项股权投资账面价值为 6 亿；
2020 年A公司与B公司所属行业的龙头企业进行一揽子交易，交易主要内容为：A公司以减资形式退出对B公司的投资，减资款为 10 亿，并将该投资款投资于该龙头企业，并持股5%（注： 1 、该项股权投资任何时点的公允价值可以确定； 2 、A公司计划以其全资子公司C公司（该公司拥有私募股权基金管理资格，为专业投资平台，主营为股权投资、资产管理等）对外募集基金来投资持有该龙头企业5%的股权，后面进一步描述）；C拟募集基金D（总募集 20亿，形式为合伙企业），A和C以上述减资款 10 亿进行投资，分别持有D基金48%和2%的份额，A为LP，C作为GP,外部无关联方E出资 10 亿作为LP（持有基金50%份额），D基金投资决策委员会由两个LP共同决策、共同控制，GP为两个LP的共同代理人，且按照行业平均水平收取基金管理费和报酬； 3 、D基金剩余 10 亿的资金用于其他项目投资。
问题：
如果D基金投资持有该龙头行业5%的投资行为属于其主营业务范围，那么该项投资的公允价值变动是经常性损益还是非经常性损益？在A和C不并A基金的前提下（即假设A、C与其他LP共同控制基金D），按照权益法确认的投资收益（假设对财务报表重大），那么该投资收益是经常性损益还是非经常性损益？

回答人：chenyiwei
对A的合并报表层面而言，其通过权益法核算确认的在D基金对B投资的公允价值变动损益中的份额仍属于非经常性损益。

回答人：chenyiwei
对A的合并报表层面而言，其通过权益法核算确认的在D基金对B投资的公允价值变动损益中的份额仍属于非经常性损益。